【裁判字號】    95,訴,11819
【裁判日期】    950103
【裁判案由】    清償借款
【裁判全文】
臺灣臺北地方法院民事判決             95年度訴字第11819號
原      告  中國信託商業銀行股份有限公司
法定代理人  丙○○
訴訟代理人  甲○○
被      告  乙○○即謝亞娟）.
上列當事人間請求清償借款事件，本院於中華民國95年12月20日
言詞辯論終結，判決如下：
    主  文
被告應給付原告新臺幣陸拾貳萬參仟肆佰陸拾元，暨其中新臺幣
伍拾玖萬柒仟肆佰陸拾肆元自民國九十五年七月二十四日起至清
償日止按週年利率百分之二十計算之利息或違約金；及其中新臺
幣貳萬伍仟玖佰玖拾陸元自民國九十五年三月三十日起至清償日
止按週年利率百分之十八點二五計算之利息。
訴訟費用由被告負擔。
    事  實
甲、原告方面：
一、聲明：如主文所示。
二、陳述：
（一）依信用卡約定條款第25條、簡易通信貸款約定書第 9條及
      現金卡借據約定書第10條約定，雙方合意鈞院為管轄法院
      。
（二）被告於民國92年4月30日向原告請領信用卡使用（卡號：
      0000000000000000，卡別：VISA），依約被告即得於特約
      商店記帳消費。被告至95年7月23日止累計消費記帳58,68
      3元未給付，其中53,052元為消費款；2,631元為循環利息
      ；3,000元為依約定條款計算之其他費用。依約除應給付
      上開消費款項外，另應給付自最後繳款截止日95年7月23
      日之翌日起至清償日止，按年息百分之20計算之利息。
（三）被告於94年12月29日向原告借款130,000元，約定分48 期
      攤還，並訂於每月23日為攤還日，未按期攤還本息時，自
      遲延日起至清償日止，依應繳金額按年息百分之20加付違
      約金。惟被告於借款後自95年7月23日後即未依約清償款
      項，尚餘135,594元（其中本金為128,147元，利息為
      7,196元，違約金為251元），依約除應給付上開消費款項
      外，另應給付自最後繳款截止日95年7月23日之翌日起至
      清償日止按年息百分之20計算之違約金，依約定書第4條
      第2款之規定，即喪失期限利益，債務視為全部到期。
（四）被告於93年12月16日向原告借款500,000元，約定分 60期
      攤還，並訂於每月23日為攤還日，未按期攤還本息時，自
      遲延日起至清償日止，依應繳金額按年息百分之20加付違
      約金。惟被告於借款後自 95年7月23日後即未依約清償款
      項，尚餘 438,469元（其中本金為416,265元，利息為21,
      343元，違約金為861元），依約除應給付上開消費款項外
      ，另應給付自最後繳款截止日 95年7月23日之翌日起至清
      償日止按年息百分之20計算之違約金，依約定書第 4條第
      2款之規定，即喪失期限利益，債務視為全部到期。
（五）被告於94年6月27日向原告借款30,000元，約定自94年6月
      27日起至96年6月27日止循環動用，利息按年息百分之18.
      25採固定利率計付，每月結息 1次同時滾入原本，屆期本
      息如數清償。於貸款有效期間屆滿時，遲延履行給付本金
      或利息時，除仍按上開利率計息外，逾期在 6個月以內償
      還者，按照上開利率加百分之10付違約金，逾期在 6個月
      以上者，其超過 6個月以上部份，加倍計付，並約定如有
      停止付款或拒絕承兌或付款者，或任何一宗債務不依約清
      償本金或付息者‧‧‧等情形，債務視為全部到期。詎料
      被告於95年3月29日後未依約清償本息，計尚欠25,996元
      及自95年3月30日起按年息百分之18.25計算之利息及違約
      金等迄未清償，依法債務人自應負清償責任。
三、證據：提出信用卡申請書、約定條款及帳務明細；簡易通信
    貸款申請書暨約定書、撥款證明；現金卡貸款約定書、繳款
    歷史交易查詢各1件為證。
乙、被告方面：被告未於言詞辯論期日到場，亦未提出書狀作何
    聲明或陳述。
    理  由
甲、程序方面：
一、依信用卡約定條款第25條、簡易通信貸款約定書第 9條及現
    金卡借據約定書第10條約定，兩造就本件訟爭事項，合意以
    本院為第一審管轄法院，是依民事訴訟法第24條規定，本院
    有第一審管轄權。
二、本件被告未於言詞辯論期日到場，核無民事訴訟法第 386條
    所列各款情形，應依原告之聲請，由其一造辯論而為判決。
乙、實體方面：
一、原告主張被告於 92年4月30日，向原告請領信用卡使用（卡
    號：0000000000000000，卡別：VISA），至各特約商店記帳
    消費，至95年7月23日止尚欠58,683元（其中消費款 53,052
    元）未按期繳付。並於94年12月29日向原告借款 130,000
    元，約定分期攤還，未按期攤還本息時，自遲延日起至清償
    日止，依應繳金額按年息百分之20加付違約金；惟被告於借
    款後，自 95年7月23日後即未依約清償款項，依約視同全部
    到期，計尚欠本金128,147元，及自95年7月24日起至清償日
    止計算之利息及違約金。93年12月16日向原告借款500,00
    0 元，約定分期攤還，未按期攤還本息時，自遲延日起至清
    償日止，依應繳金額按年息百分之20加付違約金。惟被告於
    借款後自 95年7月23日後即未依約清償款項，依約視同全部
    到期，尚欠本金416,265元，及自95年7月24日起至清償日止
    計算之利息及違約金。94年6月27日向原告借款 30,000元
    ，約定分期攤還，利息按年息百分之 18.25計算；惟被告於
    95年3月29 日後未依約清償本息，依約視同全部到期，計尚
    欠 25,996元及自95年3月30日起按年息百分之18. 25計算之
    利息。上開事實，業據原告提出與所述相符之信用卡申請書
    、約定條款及帳務明細；簡易通信貸款申請書暨約定書、撥
    款證明；現金卡貸款約定書、繳款歷史交易查詢等件為證。
    被告未到庭陳述，亦未提出任何書狀為答辯，是自堪信原告
    前開主張為真實。
二、按消費借貸之借用人應於約定期限內，返還與借用物種類、
    品質、數量相同之物，民法第 478條前段定有明文；再按遲
    延之債務，以支付金錢為標的者，債權人得請求依法定利率
    計算之遲延利息。但約定利率較高者，仍從其約定利率；當
    事人得約定債務人於債務不履行時，應支付違約金，民法第
    233條第1項、第250條第1項分別定有明文。本件被告與原告
    訂立信用卡契約記帳消費，未依約償還，並向原告借款亦未
    依約清償，經視為全部到期，共積欠如主文第一項所示之本
    金及利息、違約金未清償，揆諸前開說明及規定，原告依消
    費借貸法律關係請求被告如數給付為有理由，應予准許。
丙、結論：本件原告之訴為有理由，依民事訴訟法第385條第1項
    前段、第78條判決如主文。
中    華    民    國    95    年    1    月     3     日
                  民事第四庭    法  官  洪遠亮
以上正本係照原本作成
如對本判決上訴，須於判決送達後20日內向本院提出上訴狀
中    華    民    國    95    年    1    月    3    日
                                書記官  陳莉庭


司法院資訊處製作；財團法人民間司法改革基金會備份。
